【裁判字號】    90,交訴,47
【裁判日期】    900629
【裁判案由】    肇事遺棄罪等
【裁判全文】
臺灣桃園地方法院刑事判決                            九十年度交訴字第四七號
    公  訴  人  臺灣桃園地方法院檢察署檢察官
    被      告  甲○○
右列被告因過失傷害等案件，經檢察官提起公訴（八十九年度偵字第一三五四九號）
，本院判決如左：
    主      文
甲○○無罪。
    理      由
一、公訴意旨略以：被告甲○○於民國八十九年六月二十八日九時四十五分許，駕駛
    ＪＯ－四一九九號自小客車，沿桃園縣桃園市○○路由龜山往中壢方向行駛，途
    經三民路二段時，本應注意不得逆向行駛，且依當時狀況亦無不能注意之情事，
    詎甲○○竟因闖紅燈遭警車追逐後，疏未注意前開規定，而逆向行駛於對向車道
    上，適有告訴人丙○○騎駛ＩＡＤ－二四七號機車沿三民路由中壢往龜山方向行
    經該處，致遭甲○○逆向行駛之自小客車撞擊倒地，使丙○○受有腹部鈍挫傷、
    、左膝鈍挫傷之傷害。詎甲○○肇事後，竟未下車查看而仍駕車逃逸，嗣經警循
    線查獲上情，因認被告甲○○涉有刑法第二百八十四條第一項前段、第一百八十
    五條之四、第二百九十四條第一項等罪嫌云云。
二、按犯罪事實應依證據認定之，無證據不得推定其犯罪事實，又不能證明被告犯罪
    者，應諭知無罪判決，刑事訴訟法第一百五十四條、第三百零一條第一項分別定
    有明文。訊據被告甲○○，堅詞否認前開犯行，辯稱當時其所有之ＪＯ－四一九
    九號自小客車係借予乙○○使用，應係乙○○駕車肇事，與之無涉等語。
三、經查，證人即駕駛巡邏車一路攔檢追緝本件肇事車輛之警員戊○○於本院調查時
    結證稱：只知車上有一人：：：（肇事人頭髮？）平頭：：：肇事人髮型與被告
    不一樣等語（見本院九十年五月十八日訊問筆錄）。茲經本院當庭勘驗及證人黃
    員當庭指認結果，被告之髮型為長髮，與駕車肇事者係屬平頭之人迥然有異，再
    徵之常情，除有特殊緣由或際遇，人之髮型，亦即不論蓄長髮抑或短髮、平頭，
    率皆有其一貫性，惟倘當時係被告駕車肇事，既擬欲撇清諉責於他人，甚且，猶
    已因深藏潛匿車中並於路上狂駛疾馳而僥倖逃離，勢將自忖其容貌或外型未曾遭
    人查覺，因之，殊無於事後復刻意變換髮型以圖掩人耳目之必要，衡此，自是堪
    認被告係始終蓄留長髮之情，據而可徵該駕車肇事之人顯非被告，反之，乙○○
    當時則恰係蓄留比平頭稍短之短髮，此據其於本院調查時述明（見本院九十年五
    月十八日訊問筆錄），與證人黃員所指肇事者之髮型相近，據此，亦徵被告所辯
    ，即當時應係乙○○駕車肇事等語，要非全屬妄言子虛。至證人丁○○於警訊、
    偵查及本院調查時固均證稱事後被告曾向之坦言駕車肇事云云，然此核屬傳聞轉
    述之詞，職是，就被告所述之語意，丁○○於聽聞時，其認知、領會、理解、記
    憶及印象等各方面，殊有誤解之可能，因之，其轉述之詞要有與被告之原意互見
    歧異、出入之虞，此再觀諸丁○○於本院調查時結證稱：（究被告是說「此車」
    出事還是「他開車」出事？）我忘記了等語（見本院九十年四月二十七日訊問筆
    錄），即其無從確信被告所言內容究竟為何之情益明。既存此瑕疵，是以丁○○
    轉述之詞，顯非可憑。綜述，本件並無證據可證明係被告駕車肇事，則依首揭法
    條說明，自應為無罪之諭知。
據上論斷，應依刑事訴訟法第三百零一條第一項，判決如主文。
本案經檢察官陳美華到庭執行職務。
中      華      民      國    九十      年      六      月    二十九    日
            臺灣桃園地方法院刑事第三庭
                                  法  官  蔡榮澤
右正本證明與原本無異。
如不服本判決，應於判決送達後十日內向本院提出上訴狀( 應附繕本 )，上訴於
臺灣高等法院。
                                    書記官   劉德壽
中        華        民        國   九十   年   七   月    三    日


司法院資訊處製作；財團法人民間司法改革基金會備份。
